臺灣高等法院民事裁定
111年度家聲字第5號
聲  請  人  高崇正  

            包翠英  
上列聲請人因與相對人Jintana Rattanawong（自譯高珍娜）間
侵害配偶權事件聲請指定管轄事件，本院裁定如下： 
    主  文
聲請駁回。
聲請費用由聲請人負擔。
    理  由
聲請意旨略以：相對人非法代理人高尚仁（下逕稱其名）未經
  合法代理，向臺灣新北地方法院（下稱新北地院）對其等提起
  侵害配偶權訴訟後，新北地院迄今拒絕就高尚仁非法代理及其
  等聲請相對人應依民事訴訟法第96條、第98條提供訴訟費用擔
  保進行處理，且故意未核定訴訟標的金額，而將案件交由簡易
  庭審理，以規避鈞院二審管轄權，爰依民事訴訟法第1條、第2
  3條第1項第1款、第77-1條第4款、第45條、第47條、第68條、
  第69條及本院110年家抗字第74號裁定，請求命：㈠新北地院停
  止一切有關本事件之審理行為。㈡指定臺灣士林地方法院（下
  稱士林地院）為本事件之管轄法院。㈢新北地院不經裁定、亦
  與聲請人未聲明訴訟標的金額相違背之簡易事件核定，違背法
  令無效。㈣本事件非法代理人高尚仁及任何其所複代理之人所
  提訴訟未具起訴要件為無效，新北地院對於本件並無審判權或
  管轄權，爰依法請求鈞院指定士林地院為本件管轄法院等語。
按有管轄權之法院，因法律或事實不能行使審判權，或因特別
  情形，由其審判恐影響公安或難期公平者，直接上級法院應依
  當事人之聲請或受訴法院之請求，指定管轄，民事訴訟法第23
  條第1項第1款固有明文。惟民事訴訟法第23條第1項第1款所謂
  因法律或事實不能行使審判權者，係指有管轄權之法院全體法
  官依法應迴避，致不能執行其審判職務，或因天災、戰亂或其
  他非常情事，致法院不能照常處理事務者而言（最高法院85年
  度台抗字第242號裁定意旨參照）。所謂因特別情形，由其審
  判恐影響公安或難期公平，係指由管轄法院審判，依當地客觀
  情形觀察將有影響公安之虞或難期公平者而言（最高法院104
  年度台抗字第872號裁定意旨參照）。
經查，本件聲請人就其等與相對人損害賠償求件，向本院聲請
  指定管轄，無非以若由新北地院受理該事件審判恐有偏頗難期
  公平等語為論據。惟聲請人既無確切事證足以證明其主張為真
  實，且未舉證有因環境上之特別關係，由新北地院審判，將有
  影響公安之虞或難期公平之情事。此外，聲請人復未就其所稱
  難期公平審判之特別情形，提出任何資料以資釋明，自難憑其
  個人主觀臆測，遽認由新北地院審判有難期公平之特別情形。
  其聲請指定管轄，於法不合，自屬不應准許。
爰裁定如主文。
中　　華　　民　　國　　111 　年　　3 　　月　　31　　日
                  家事法庭
                      審判長法  官  賴劍毅
                            法  官  洪純莉
                            法  官  陳君鳳
正本係照原本作成。
不得聲明不服。　　　　　　　　　　　　　　
中　　華　　民　　國　　111 　年　　4 　　月　　1 　　日
          
                            書記官  郭姝妤